【裁判字號】    93,訴,1703
【裁判日期】    950113
【裁判案由】    偽造文書等
【裁判全文】
臺灣彰化地方法院刑事判決      九十三年度訴字第一七０三號
公  訴  人  臺灣彰化地方法院檢察署檢察官
被      告  戊○○
            丁○○
            己○○
上列被告等因偽造文書等案件，經檢察官提起公訴（九十三年度
偵字第七四六號），及就同一事實移送併案審理（九十四年度偵
字第四一三六號），本院判決如下：
    主  文
戊○○、丁○○共同行使偽造公文書，足以生損害於公眾及他人
，戊○○處有期徒刑壹年拾月，丁○○處有期徒刑壹年肆月。如
附表貳所示之物均沒收之。
己○○共同行使偽造私文書，足以生損害於公眾及他人，處有期
徒刑陸月，如易科罰金，以佰元折算壹日。如附表貳所示之物
均沒收之。
    事  實
一、戊○○前因支票帳戶經列為拒絕往來戶，而有信用不佳之紀
    錄，無法申辦信用卡使用，於民國九十年八月間某日（起訴
    書誤載為九十年十二月十五日零時許），在丁○○之妹妹乙○○○位於彰化縣田尾鄉○○村○○路○段四０一巷六號住
    處內，乃向丁○○、乙○○○提及上開情事，並請丁○○、
    乙○○○協助辦理信用卡使用，而丁○○、乙○○○（已於
    九十三年七月二十四日死亡）明知戊○○並無資力申辦信用
    卡，竟仍與戊○○共同基於詐欺取財、利用自動付款設備詐
    欺之為自己不法所有意圖之概括犯意聯絡及行使偽造私文書
    之犯意聯絡，由丁○○先以電話聯絡失業中、亦無力申辦信
    用卡及繳付信用卡消費款之己○○攜帶國民身分證前來，俟
    己○○到達乙○○○上開住處後，即由戊○○、丁○○二人
    向己○○提議只要己○○提供國民身分證影本出名申辦信用
    卡與戊○○使用，每月即可領得新臺幣（下同）五千元之報
    酬，而己○○明知戊○○因信用不佳無法申辦信用卡，且其
    亦無資力繳付信用卡消費款，為貪圖上開每月五千元報酬之
    利益，竟亦與戊○○、丁○○、乙○○○共同基於詐欺取財
    、利用自動付款設備詐欺之為自己不法所有意圖之概括犯意
    聯絡及行使偽造私文書之犯意聯絡，由乙○○○在聯邦商業
    銀行股份有限公司（以下簡稱聯邦銀行）信用卡申請書上填
    載己○○之申請資料（其上之寄帳地址係記載丁○○住居之
    彰化縣北斗鎮○○路○段二五一巷八號地址），並利用乙○○○當時受不知情之義榮食品行負責人甲○○委外從事代工
    工作，而取得義榮食品行所交付、授權由代工人員自行填載
    所得人姓名等相關資料之「各類所得扣繳暨免扣繳憑單」（
    以下簡稱扣繳憑單，上開扣繳憑單已先由該食品行在右上角
    之「扣繳單位」欄蓋用統一發票專用章一枚，其餘部分則均
    空白）之機會，逾越義榮食品行甲○○之上開授權範圍，推
    由未曾在義榮食品行任職，亦未在乙○○○處從事代工之己○○，在前揭扣繳憑單正本一紙上，偽填所得人姓名為己○○等年籍資料，並偽載自九十年一月起至同年八月止，義榮
    食品行給付五十萬元之新資總額與己○○之不實事項，而偽
    造上開屬私文書性質之扣繳憑單正本一份，並隨即接續影印
    偽造上開不實之扣繳憑單影本一份，用以向聯邦銀行行使、
    作為申辦信用卡之財力證明；嗣戊○○、丁○○二人因獲悉
    己○○係住居在無稅籍資料之矮房屋，為詐使聯邦銀行核發
    信用卡，乃又共同基於行使偽造公文書之犯意聯絡，於己○○、乙○○○二人不知情之情形下，由丁○○提供其所有門
    牌號碼為彰化縣北斗鎮○○路○段二五一巷八號房屋及該建
    物坐落土地即彰化縣北斗鎮○○段九四八地號等二筆土地之
    「九十年彰化縣稅捐稽徵處北斗分處房屋稅繳款書」（以下
    簡稱房屋稅繳款書）、「九十年彰化縣稅捐稽徵處北斗分處
    地價稅繳款書」（以下簡稱地價稅繳款書）正本各一張與戊○○，由戊○○將前開房屋稅繳款書、地價稅繳款書正本各
    一份上之「納稅義務人欄」所印載之「丁○○」，變更為印
    刷字體之「己○○」而偽造（起訴書誤載為變造）前開屬公
    文書性質之房屋稅繳款書、地價稅繳款書正本各一份，並隨
    即各影印一份而偽造上開房屋稅繳款書、地價稅繳款書影本
    各一件後，於九十年九月下旬，施用詐術，將上開申請書、
    己○○國民身分證正、反面影本、偽造之扣繳憑單影本及偽
    造之房屋稅繳款書、地價稅繳款書影本各一件郵寄至聯邦銀
    行加以行使，向聯邦銀行詐為申辦信用卡，使聯邦銀行不知
    情、已成年之承辦人員，誤信己○○有資力繳付信用卡費，
    且誤認核卡後係由己○○本人使用繳費，因而陷於錯誤，准
    予核發信用卡一枚（卡號：00000000000000
    00號）郵寄至丁○○上址住處，並由丁○○將信用卡交付
    與戊○○，其等乃本於承前之詐欺取財概括犯意聯絡，自九
    十年十二月十五日起至九十一年四月十八日止，先後於如附
    表壹所示之時間，向如附表壹「交易對象」欄所示之商家，
    佯以上開信用卡刷卡購買物品、油品加油消費（指如附表壹
    編號七、九以外之部分，其中如附表壹編號五係由戊○○、
    丁○○、己○○共同前往，並由己○○在簽帳單上簽名，其
    餘均由戊○○一人持卡消費，並本於己○○先前之概括授權
    ，自行在簽帳單上簽寫己○○之署名），及由戊○○以上開
    信用卡，經由自動提款機之付款設備向聯邦銀行預借現金二
    次（指附表壹編號七、九所示部分），使如附表壹「交易對
    象」欄所示之商家及聯邦銀行不知情、已成年之人員，陷於
    錯誤，誤信戊○○係該信用卡之持卡人己○○（指附表壹編
    號五以外之部分），且誤信其有資力支付消費款（指附表壹
    編號五之部分），分別交付所購買之商品、油品、預借之現
    款，而陸續詐得如附表壹「金額」欄所示價值之物品及現款
    ，足以生損害於稅捐機關對於扣繳憑單、房屋稅繳款書、地
    價稅繳款書管理之正確性、聯邦銀行、義榮食品行負責人甲○○及己○○（指戊○○、丁○○二人共同偽造不知情之己○○為納稅義務人之房屋稅繳款書、地價稅繳款書正本及影
    本各一份，並行使前開影本而損害己○○之部分）。嗣己○○實際上僅領得戊○○託由丁○○轉交每月五千元之報酬二
    次共計一萬元，並因聯邦銀行於向己○○催討信用卡消費款
    之過程中，發現前開信用卡申請時之財力證明係偽造等情，
    乃於九十二年五月八日指派銀行人員丙○○至警局報案，而
    為警循線查悉上情。
二、案經彰化縣警察局和美分局報請臺灣彰化地方法院檢察署檢
    察官偵查起訴，及由聯邦銀行就同一事實訴請臺灣彰化地方
    法院檢察署檢察官偵查後移送併案審理。
    理  由
一、訊據被告戊○○、丁○○矢口否認有上揭犯行，質之被告己○○對於其共同所為之前開犯行則均坦承不諱，被告戊○○
    辯稱：伊對於偽造扣繳憑單、房屋稅繳款書及地價稅繳款書
    之部分均不知情，又伊使用被告己○○之信用卡，有得到被
    告己○○的同意，再如附表壹編號五、七、九所示部分並非
    伊所為，至其餘持卡消費之部分，伊有付過款給聯邦銀行，
    並無偽造文書及詐欺之犯行云云；被告丁○○則辯稱：其只
    是好心幫助朋友即被告戊○○，是被告戊○○沒有辦法申請
    信用卡，要找人幫他辦卡使用，其才會通知被告己○○前至
    其妹妹乙○○○之住處，偽造扣繳憑單時，其並不在場，又
    因事後戊○○告知其被告己○○住矮房子，無稅籍證明，無
    法申辦信用卡，其乃將所有之房屋稅繳款書及地價稅繳款書
    交付與戊○○作為申請信用卡之用，其並不知道前開繳款書
    上之納稅義務人係如何由其姓名變更為被告己○○，沒有偽
    造文書及詐欺之犯行云云。惟查：
（一）被告己○○所參與如事實欄所載之犯行，已據被告己○○
      迭次於警詢、偵查、本院準備程序時供明，並經被告己○○於本院審理時以證人身分證述明確。衡以被告己○○已
      坦承犯行，自無必要故為誣攀被告戊○○、丁○○二人以
      圖卸責，堪認被告己○○陳稱：因被告戊○○要辦信用卡
      ，被告丁○○乃叫其帶身分證前往乙○○○住處填載申請
      書，且偽造之扣繳憑單係被告戊○○、丁○○叫其填載的
      ，其於申辦信用卡當時並沒有工作，被告戊○○也沒有拿
      過錢叫其去繳付信用卡費等語，應屬事實相符而為可信；
      被告戊○○、丁○○二人空言否認犯行，均無可採。
（二）又被告丁○○於本院準備程序及審理時均堅稱：被告戊○○係於被告己○○填載申請書後，來向其拿取房屋稅繳款
      書及地價稅繳款書，被告戊○○說是要辦理信用卡用的等
      語，雖被告戊○○否認上情，惟徵以前開信用卡申辦後確
      係由被告戊○○使用，此據被告戊○○坦認在卷，本件欲
      詐取信用卡及以前開信用卡佯為刷卡消費者，實係被告戊○○，上開信用卡是否得以申辦成功，悠關被告戊○○之
      利益最深，倘非出於被告戊○○之意，被告丁○○自無提
      供前開房屋稅繳款書及地價稅繳款書之必要，堪認被告丁○○此部分之供述為可信；被告戊○○所陳，則顯係事後
      卸責之詞，無可採信。而依被告丁○○前開所陳，前揭房
      屋稅繳款書及地價稅繳款書係其於被告己○○填寫完申請
      書後，始由被告戊○○向其拿取，是被告己○○辯稱：其
      並未見過上開房屋稅繳款書及地價稅繳款書，就偽造前開
      房屋稅繳款書及地價稅繳款書之部分並不知情等語，並非
      虛妄而為可信。
（三）再雖被告戊○○辯稱：信用卡係被告己○○交付給伊，伊
      每次使用完後就還給被告己○○，如附表壹編號七、九所
      示預借現金之部分，非伊所為云云。然前開信用卡由聯邦
      銀行寄送至被告丁○○之住處後，即由被告丁○○交付與
      被告戊○○一情，已據被告丁○○陳明在卷；又被告己○○亦稱：申請完信用卡後，其僅有在如附表壹編號五所示
      之時間，因被告戊○○叫其前往簽帳時，才看過信用卡，
      刷卡完後，被告戊○○又將信用卡取走，迄今則均未曾再
      見過信用卡等語。衡以信用卡申請書上之通訊地址係被告
      丁○○之住處，有上開申請書一件在卷可佐，是被告戊○○辯稱信用卡係被告己○○交付給伊一節，顯非實情；且
      本件於被告己○○同意出名申辦信用卡之初，被告戊○○
      即與被告己○○約定，被告戊○○每月須支付被告己○○
      五千元，作為被告戊○○使用上開信用卡之代價等情，亦
      據被告丁○○、己○○供明，是被告戊○○既已概括取得
      被告己○○授權使用前揭信用卡，其辯稱：伊係於每次要
      使用信用卡前始向被告己○○拿取，用完後又還給被告己○○云云，顯與上開約定有違，應以被告己○○所述為可
      信。而上開信用卡既於發卡後即由被告丁○○交付與被告
      戊○○持有使用，被告戊○○空言否認如附表壹編號七、
      九所示以信用卡透過自動提款機預借現金之部分非其所為
      ，尚無可採。
（四）再被告戊○○因有支票帳戶經列為拒絕往來戶之紀錄而未
      能申辦信用卡，被告己○○於申辦上開信用卡時則因無業
      而無收入，均據被告戊○○、己○○二人坦認在卷，其二
      人之資力顯均有未佳，且就如附表壹所示刷卡消費及預借
      現金之額度，自九十一年一月起至同年七月止每月應繳之
      金額分別為三萬四千二百四十八元、四萬七千三百六十五
      元、四萬七千二百八十七元、四萬七千五百十九元、五萬
      零七十二元、四萬五千五百七十六元及四萬六千四百五十
      二元，依聯邦銀行之繳款規定，信用卡消費額之每月應繳
      金額算法為：消費款Ｘ千分之五（不滿一千元以一千元計
      算），且該信用卡每月應於六號結帳，繳款截止日為每月
      二十一日，而上開信用卡刷卡消費之金額，僅曾於九十一
      年一月二十三日、同年三月一日、同年四月三日及同年五
      月二十七日分別繳付二千元、三千二百元、三千二百元及
      五千三百元，其後則未曾再繳付，迄今仍積欠本金四萬零
      七百三十六元等情，有聯邦商業銀行信用卡中心九十四年
      十月五日函文、消費及繳款明細各一份在卷可稽。而被告
      戊○○固辯稱：伊有繳付上開信用卡消費款，沒有詐欺之
      意云云，惟徵以其上開繳付信用卡消費款之時間，已有遲
      付之情形，且所繳之額數甚低，其前開繳款顯僅係為圖得
      以繼續使用信用卡以詐財之手段，尚難據此而認被告戊○○、丁○○、戊○○三人主觀上並無為自己不法所有之詐
      欺意圖。
（五）又按變造文書，係指不變更原有文書之本質，僅就文書之
      內容有所更改者而言（最高法院二十九年上字第一七八五
      號判例意旨參照）。本件被告戊○○、丁○○二人，由被
      告丁○○將房屋稅繳款書及地價稅繳款書提供交付與被告
      戊○○，並由被告戊○○將上開繳款書之納稅義務人由被
      告丁○○，更改為不知情之被告己○○，並各影印偽造影
      本一份加以行使，上開經變更被告己○○為納稅義務人之
      繳款書，與原來係被告丁○○為納稅義務人之繳款書，二
      者因納稅義務人之主體已有不同，其本質自屬已變更，依
      上開最高法院判例意旨，被告戊○○、丁○○二人此部分
      之犯行，應為行使「偽造」公文書，公訴人誤認被告戊○○、丁○○二人所為，係犯行使「變造」公文書，尚有未
      洽。又被告戊○○、丁○○、己○○三人偽造義榮食品行
      出具之扣繳憑單正本、影本各一份，及被告戊○○、丁○○二人偽造不知情之己○○之房屋稅繳款書、地價稅繳款
      書正本、影本各一份，並將上開扣繳憑單、房屋稅繳款書
      、地價稅繳款書影本持以向聯邦銀行申請信用卡，自足以
      生損害於稅捐機關對於扣繳憑單、房屋稅繳款書、地價稅
      繳款書管理之正確性、聯邦銀行、義榮食品行負責人甲○○及己○○（指戊○○、丁○○二人共同偽造房屋稅繳
      款書、地價稅繳款書原本及影本各一份，並行使前開影本
      之部分）甚明。
（六）另證人乙○○○於偵查中雖否認知情而為共犯，然仍於偵
      查中證稱：其有代被告己○○填寫申請書等語，又被告己○○於偵訊時供稱：係被告丁○○旳妹妹來跟我拿身分證
      去影印的一語，被告丁○○於偵查中陳稱：申請書是在我
      妹妹家寫的，我妹妹知道他們辦理信用卡的事情等語，並
      於本院準備程序供稱：「當時就是在我妹妹住處，大家一
      起在說，後來我有聽到己○○說要出名讓戊○○去辦卡」
      等語，再證人即義榮食品行之負責人甲○○於本院審理時
      到庭證稱：義榮食品行未曾僱用過被告己○○，卷附扣繳
      憑單上扣繳單位欄之統一發票專用章與食品行所使用的章
      一樣，義榮食品行前曾於九十年一月至八月間，找乙○○○做委外代工的工作，被告己○○因非食品行直接僱用之
      員工，而義榮食品行委外工作只有找乙○○○做，所以上
      開蓋有義榮食品行統一發票專用章、所得人姓名為被告己○○之扣繳憑單，如果有向食品行申報工資，應該是乙○○○拿來報的，食品行是在代工的人結束後，交付代工者
      扣繳憑單，惟因食品行發給代工的扣繳憑單開完後就沒有
      留存，其不清楚前開扣繳憑單實際上是否有向食品行申報
      ，前揭扣繳憑單係其在本院審理時第一次看到，先前未曾
      看過等語。是依證人甲○○上開證述內容，堪以合理認定
      前開偽造之扣繳憑單，係乙○○○利用其幫義榮食品行從
      事委外代工之工作結束後，向義榮食品行要求出具代工人
      員之扣繳憑單時，自義榮食品行取得已先行蓋妥統一發票
      專用章之空白扣繳憑單，並與被告戊○○、丁○○、己○○共同逾越義榮食品行之授權範圍而偽造上開扣繳憑單正
      本及影本各一份（惟仍乏偽造之扣繳憑單曾向義榮食品行
      使申報之事證）。公訴人認乙○○○並不知情而非共犯，
      及認另有姓名、年籍不詳之人參與行使偽造公文書之犯行
      ，因乏事證可佐，均尚有未洽。
（七）此外，復有證人即聯邦銀行人員丙○○、被告戊○○、丁○○分別於警詢及本院審理時之證述、聯邦銀行九十四年
      十一月十五日函文（內載如附表壹編號七、九所示均屬Ａ
      ＴＭ預借現金等語）、信用卡申請書、偽造之扣繳憑單、
      房屋稅繳款書、地價稅繳款書（以上均為影本）各一份及
      簽帳單十三紙在卷可稽，本件事證明確，被告戊○○、丁○○、己○○三人前開犯行均洵堪認定。
二、核被告戊○○、丁○○、己○○三人所為，均係犯刑法第二
    百十六條、第二百十條之行使偽造私文書罪（指行使偽造之
    扣繳憑單影本之部分）、同法第三百三十九條第一項之詐欺
    取財罪（指如附表壹編號七、九以外之其餘部分）及同法第
    三百三十九條之二第一項之利用自動付款設備詐欺罪（指如
    附表壹編號七、九所示之部分，公訴人認被告三人此部分係
    犯刑法第三百三十九條第一項之罪，容有未洽，惟其起訴之
    基本社會事實同一，本院自得變更法條加以裁判）；被告戊○○、丁○○所為，另犯有刑法第二百十六條、第二百十一
    條之行使偽造公文書罪【指行使偽造之房屋稅繳款書及地價
    稅繳款書影本之部分。此部分公訴人認被告戊○○、丁○○
    二人係犯行使變造公文書之罪（有關被告丁○○所犯行使偽
    造公文書之犯行，起訴書犯罪事實欄已載明「戊○○復與丁○○基於行使變造公文書犯意聯絡」等語，惟起訴書論罪法
    條欄卻載為「被告戊○○、己○○所為，係另犯刑法第二百
    十六條、第二百十一條之行使變造公文書罪」，堪認前開起
    訴書論罪法條欄所載之「己○○」，應為「丁○○」之誤）
    ，尚有誤會，已詳述如前；惟刑法之偽造、變造公文書，同
    為第二百十一條所明定，自毋庸變更起訴法條（最高法院八
    十九年度台上字第五一三號判決意旨參照）】。又臺灣彰化
    地方法院檢察署九十四年度偵字第四一三六號移送併案部分
    與起訴部分係屬同一事實，本院自得併為審理，附予敘明。
    被告戊○○、丁○○、己○○與乙○○○間，就前開行使偽
    造私文書、詐欺取財及利用自動付款設備詐欺之犯行，及被
    告戊○○、丁○○就上開行使偽造公文書之犯行，具有犯意
    聯絡與行為分擔，均應論以共同正犯。被告戊○○、丁○○
    、己○○三人先、後偽造義榮食品行之扣繳憑單正本及影本
    各一份，係本於偽造私文書之單一接續犯意所為，又被告戊○○、丁○○一次同時偽造房屋稅繳款書、地價稅繳款書之
    正本及影本各一份，所侵害之法益，為國家法益，應屬單純
    一罪。又被告戊○○、丁○○、己○○三人所犯偽造私文書
    之低度行為，及被告戊○○、丁○○二人所犯偽造公文書之
    低度行為，應分別為被告戊○○、丁○○、己○○三人所犯
    之行使偽造私文書之高度行為，及被告戊○○、丁○○二人
    所犯之行使偽造公文書之高度行為所吸收，均不另論之。被
    告戊○○、丁○○、己○○先後多次之詐欺取財犯行及先後
    二次之利用自動付款設備詐欺犯行，均時間緊接，犯罪構成
    要件相同，顯各係基於概括之犯意反覆為之，均為連續犯，
    應依連續犯之規定，各論以一罪，並均加重其刑。再被告戊○○、丁○○以一個郵寄行為，同時向聯邦銀行行使偽造公
    文書及偽造私文書，均為為想像競合犯，應依刑法第五十五
    條之規定，各從一較重之行使偽造公文書罪處斷。另被告戊○○、丁○○二人所犯上開行使偽造公文書、詐欺取財、利
    用自動付款設備詐欺之犯行間，及被告己○○所為之行使偽
    造私文書、詐欺取財、利用自動付款設備詐欺之犯行間，均
    有手段、目的之牽連關係，應依刑法第五十五條之規定，就
    被告戊○○、丁○○二人，從一較重之行使偽造公文書罪處
    斷，就被告己○○部分，則應從一較重之行使偽造私文書罪
    處斷。爰審酌被告戊○○、丁○○、己○○三人之素行、犯
    罪之動機、目的係為圖一己之私利、手段、其三人參與犯行
    之程度、對稅捐機關、聯邦銀行、義榮食品行負責人甲○○
    所生損害之程度及其三人犯罪後之態度等一切情狀，分別量
    處如主文第一、二項所示之刑，並就被告己○○部分併為諭
    知易科罰金之折算標準，以示懲儆。
三、被告戊○○、丁○○、己○○三人所偽造之扣繳憑單影本及
    被告戊○○、丁○○二人所偽造之房屋稅繳款書、地價稅繳
    款書影本各一份，均已行使交付與聯邦銀行收存，而非屬被
    告戊○○、丁○○、己○○三人所有之物；惟如附表貳編號
    一至三所示之被告戊○○、丁○○、己○○偽造之扣繳憑單
    正本一份及被告戊○○、丁○○偽造之房屋稅繳款書、地價
    稅繳款書正本各一份，雖均未扣案，然並無證據足認已滅失
    ，如附表貳編號一所示之偽造扣繳憑單，係屬被告三人因本
    案犯罪所得之物，應依刑法第三十八條第一項第三款之規定
    併予宣告沒收之。至如附表貳編號二、三所示偽造之房屋稅
    繳款書正本及地價稅繳款書正本各一件，則為被告戊○○、
    丁○○因本件犯罪所得之物，應於被告戊○○、丁○○二人
    主文項下依刑法第三十八條第一項第三款之規定宣告沒收之
    ；又如附表貳編號二、三所示偽造之公文書，被告己○○雖
    不知情而未參與偽造、行使，然仍屬被告己○○所犯詐取信
    用卡犯行之共犯即被告戊○○、丁○○二人實施詐取信用卡
    所用之物，是仍應於被告己○○之主文項下，依刑法第三十
    八條第一項第二款之規定予以宣告沒收之。
據上論斷，應依刑事訴訟法第二百九十九條第一項前段、第三百
條，刑法第二十八條、第二百十六條、第二百十條、第二百十一
條、第三百三十九條第一項、第三百三十九條之二第一項、第五
十五條、第四十一條第一項前段、第三十八條第一項第二款、第
三款，罰金罰鍰提高標準條例第一條前段、第二條，判決如主文
。
本案經檢察官高如應到庭執行職務
中    華    民    國  九十五  年    一  月    十三    日
                  刑事第二庭    審判長法官  王義閔
                                法      官  廖政勝
                                法      官  李雅俐
以上正本證明與原本無異。
如不服本判決，應於判決送達後十日內，向本院提出上訴狀（須
附繕本）。
中    華    民    國  九十五  年    一  月    十三    日
                                書記官  陳秀娟
附錄論罪科刑法條：
刑法第二百十條：
偽造、變造私文書，足以生損害於公眾或他人者，處五年以下有
期徒刑。
刑法第二百一十一條：
偽造、變造公文書，足以生損害於公眾或他人者，處一年以上七
年以下有期徒刑。
刑法第二百十六條：
行使第二百十條條至第二百十五條之文書者，依偽造、變造文書
或登載不實事項或使登載不實事項之規定處斷。
刑法第三百三十九條第一項：
意圖為自己或第三人不法之所有，以詐術使人將本人或第三人之
物交付者，處五年以下有期徒刑、拘役或科或併科一千元以下罰
金。
刑法第三百三十九條之二第一項：
意圖為自己或第三人不法之所有，以不正方法由自動付款設備取
得他人之物者，處三年以下有期徒刑、拘役或一萬元以下罰金。
附表壹：
┌──┬──────────┬───────┬────────────┐
│編號│時間（民國）        │金額（新臺幣）│交易對象                │
├──┼──────────┼───────┼────────────┤
│一  │九十年十二月十五日  │七百元        │群邦企業股份有限公司    │
├──┼──────────┼───────┼────────────┤
│二  │九十年十二月十九日  │八百四十元    │長興加油站有限公司      │
├──┼──────────┼───────┼────────────┤
│三  │九十年十二月二十日  │五百元        │信興加油站有限公司      │
├──┼──────────┼───────┼────────────┤
│四  │九十年十二月二十二日│四千零三元    │臺灣大哥大股份有限公司  │
├──┼──────────┼───────┼────────────┤
│五  │九十年十二月二十二日│二萬二千二百元│千暉愛買股份有限公司    │
├──┼──────────┼───────┼────────────┤
│六  │九十年十二月二十七日│八百三十元    │信興加油站有限公司      │
├──┼──────────┼───────┼────────────┤
│七  │九十年十二月二十九日│五千元        │聯邦銀行                │
├──┼──────────┼───────┼────────────┤
│八  │九十一年一月七日    │一千四百二十元│群邦企業股份有限公司    │
├──┼──────────┼───────┼────────────┤
│九  │九十一年一月十一日  │一萬元        │聯邦銀行                │
├──┼──────────┼───────┼────────────┤
│十  │九十一年一月十三日  │八百六十元    │信興加油站有限公司      │
├──┼──────────┼───────┼────────────┤
│十一│九十一年一月十七日  │八百八十元    │信興加油站有限公司      │
├──┼──────────┼───────┼────────────┤
│十二│九十一年一月二十五日│八百四十元    │信興加油站有限公司      │
├──┼──────────┼───────┼────────────┤
│十三│九十一年二月六日    │八百四十八元  │信興加油站有限公司      │
├──┼──────────┼───────┼────────────┤
│十四│九十一年二月十七日  │八百三十五元  │群邦企業股份有限公司    │
├──┼──────────┼───────┼────────────┤
│十五│九十一年二月二十四日│八百七十元    │信興加油站有限公司      │
├──┼──────────┼───────┼────────────┤
│十六│九十一年三月六日    │七百五十元    │群邦企業股份有限公司    │
├──┼──────────┼───────┼────────────┤
│十七│九十一年三月十日    │八百五十元    │信興加油站有限公司      │
├──┼──────────┼───────┼────────────┤
│十八│九十一年三月十七日  │八百九十元    │立祐有限公司            │
├──┼──────────┼───────┼────────────┤
│十九│九十一年四月八日    │八百二十元    │信興加油站有限公司      │
├──┼──────────┼───────┼────────────┤
│二十│九十一年四月十八日  │八百元        │福懋興業股份有限公司    │
└──┴──────────┴───────┴────────────┘
附表貳：
一、偽造之義榮食品行扣繳憑單正本一張（所得人姓名為己○○
    ，所得所屬年月為自九十年一月起至同年八月止，給付薪資
    總額為五十萬元）。
二、偽造之「九十年彰化縣稅捐稽徵處北斗分處房屋稅繳款書」
    正本一張（納稅義務人為己○○、課稅房屋坐落地點為彰化
    縣北斗鎮○○路○段二五一巷八號）。
三、偽造之「九十年彰化縣稅捐稽徵處北斗分處地價稅繳款書」
    正本一張（納稅義務人為己○○，課稅土地為彰化縣北斗鎮
    ○○段九四八地號等二筆土地）。


司法院資訊處製作；財團法人民間司法改革基金會備份。
